臺灣桃園地方法院刑事判決　　　　　　 110年度原訴字第80號
公　訴　人　臺灣桃園地方檢察署檢察官
被　　　告　朱哲玄


選任辯護人　葉慶媛律師
　　　　　　楊偉毓律師
　　　　　　葉慶人律師
被　　　告　徐烘埼



指定辯護人　袁曉君律師
被　　　告　周家洋



指定辯護人　本院公設辯護人　廖彥傑
上列被告因毒品危害防制條例等案件，經檢察官提起公訴（110
年度偵字第14876 號、110 年度偵字第26805 號），及移送併辦
（110 年度偵字第28519 號），本院判決如下：
    主      文
朱哲玄共同犯運輸第四級毒品罪，處有期徒刑貳年，緩刑伍年，
並應於判決確定之日起壹年內向公庫支付新臺幣壹拾萬元。扣案
如附表1 編號2 、3 、5 、6所示之物沒收。
徐烘埼共同犯運輸第四級毒品罪，處有期徒刑壹年拾月。扣案如
附表1 編號2 、3 、4 、6所示之物沒收。
周家洋共同犯運輸第四級毒品罪，處有期徒刑貳年，緩刑伍年，
並應向指定之政府機關、政府機構、行政法人、社區或其他符合
公益目的之機構或團體，提供貳佰小時之義務勞務。緩刑期間付
保護管束。扣案如附表1 編號2 、3 、6 、8 所示之物沒收；未
扣案之犯罪所得新台幣柒萬元沒收，於全部或一部不能沒收或不
宜執行沒收時，追徵其價額。
    事      實
一、朱哲玄、周家洋、徐烘埼與案外人張沛翔（起訴書記載為A
    男）、饒家睿（起訴書記載為B 男）（以上2 人皆因未到案
    經臺灣桃園地方檢察署檢察官函覆將依法通緝）均明知2-溴
    -4- 甲基苯丙酮係毒品危害防制條例第2 條第2 項第4 款所
    列之第四級毒品，且為行政院依懲治走私條例所公告之管制
    物品，未經許可不得運輸及輸入我國境內，仍共同基於運輸
    第四級毒品及管制物品進口之犯意聯絡，由張沛翔要求周家
    洋覓得能協助收件取貨之朱哲玄（張沛翔並先給付周家洋新
    臺幣7 萬元之報酬），由饒家睿覓得能協助運送貨物之徐烘
    埼後，再由不詳他人以「蔡秉宸」、「簡秋玲」、「王健鴻
    」為收件人，另以「板橋區德興街39號9 樓」、「新北市○
    ○區○○路000 號8 樓」、「新北市○○區○○路0 段000
    號8 樓」為收件地址，嗣於民國110 年4 月13日前某時點，
    由張沛翔、饒家睿以空運方式，經長榮航空BR-0868 號班機
    載運第四級毒品2-溴-4- 甲基苯丙酮之貨物1 批（主提單編
    號000-00000000，內包含分提單編號0000000000、00000000
    00、0000000000、0000000000等4 件貨物；其中分提單編號
    0000000000、0000000000貨物即如附表1 編號2 所示之毛重
    18,286公克之第四級毒品2-溴-4- 甲基苯丙酮；分提單編號
    0000000000、0000000000貨物即如附表1 編號3 所示之毛重
    18,320公克第四級毒品2-溴-4- 甲基苯丙酮；至另有分提單
    編號0000000000、0000000000貨物即如附表1 編號1 所示之
    毛重18,118公克第四級毒品2-溴-4- 甲基苯丙酮，因無證據
    顯示朱哲玄、周家洋、徐烘埼知悉有此部分毒品之運送，故
    未經檢察官起訴，非起訴範圍）輸入我國。而後於民國110
    年4 月13日本案貨物抵達桃園國際機場入境，再由不知情之
    快遞人員於同日相繼運送分提單編號0000000000、00000000
    00貨物（即附表1 編號2 所示之毛重18286 公克第四級毒品
    2-溴-4- 甲基苯丙酮貨物）至址設新北市○○區○○路0 段
    000 ○0 號之新竹物流股份有限公司（下稱新竹物流）土城
    營業所；分提單編號0000000000、0000000000貨物（即如附
    表1 編號3 所示毛重18,320公克【原起訴誤載為18,118公克
    ，惟業經檢察官更正】第四級毒品2-溴-4- 甲基苯丙酮貨物
    貨物）至址設新北市○○區○○路000 號之新竹物流樹林營
    業所。朱哲玄隨後於110 年4 月16日上午10時15分許，經周
    家洋之要求，搭乘計程車至上開新竹物流土城營業所，欲領
    取如附表1 編號2 所示之貨物，惟因警方先前執行進口專區
    X 光檢查勤務時，已察覺本件貨物藏有第四級毒品2-溴-4-
    甲基苯丙酮，故循線埋伏，當場查獲正要領取如附表1 編號
    2 所示貨物之朱哲玄，並扣得其所有如附表1 編號5 所示之
    Iphone X行動電話1 支，而經員警檢視前開手機顯示朱哲玄
    除被指示要領取如附表1 編號2 所示之貨物外，另被要求前
    往上開新竹物流樹林營業所領取如附表1 編號3 所示之貨物
    ，遂配合帶同員警前往領取。其後朱哲玄再配合帶同員警當
    場查獲要向朱哲玄接領貨物之徐烘埼及供出上手周家洋，徐
    烘埼、周家洋則均於警訊及偵查中分別供出上手饒家睿、張
    沛翔，始悉上情（詳如附表3 案情經過表所示），並分別扣
    得三星Galaxy C9 Pro （如附表1 編號4 所示，為徐烘埼所
    有）、Iphone 8 PLUS （如附表1 編號8 所示，為周家洋所
    有）之行動電話各1 支。
二、案經內政部警政署航空警察局報告臺灣桃園地方檢察署檢察
    官偵查後提起公訴。
    理      由
壹、程序部分：
一、管轄部分：
    按案件由犯罪地或被告之住所、居所或所在地之法院管轄，
    刑事訴訟法第5 條第1 項亦定有明文。「又案件由犯罪地或
    被告之住所、居所或所在地之法院管轄，刑事訴訟法第五條
    第一項定有明文，而所謂犯罪地，參照刑法第四條之規定，
    解釋上自應包括行為地與結果地兩者而言。」；「刑事訴訟
    法第五條所謂被告所在地，係指被告起訴當時所在之地而言
    。」此有最高法院72年台上第5894號判例、司法院院解字第
    3825號解釋意旨參照。所謂行為地或結果地，就運輸毒品而
    言，自發送運輸貨物至目的地前，均為運輸毒品之行為地；
    至抵目的地者，則為運輸行為之結果地。故運輸毒品行為地
    若跨越我國數法院管轄區域者，各該行為地之法院俱有管轄
    權，若貨物已抵達目的地者，則該目的地所屬管轄法院亦有
    管轄權，自不待言。經查，本件所查扣之第四級毒品2-溴-4
    - 甲基苯丙酮係毒品危害防制條例第2 條第2 項第4 款所列
    之第四級毒品，且為行政院依懲治走私條例所公告之管制物
    品，未經許可不得運輸及私運進入我國境內，詎由本件案外
    人即共犯張沛翔、饒家睿自香港地區以空運方式，經長榮航
    空BR-0868 號班機載運第四級毒品2-溴-4- 甲基苯丙酮之貨
    物1 批（主提單編號000-00000000，內包含分提單編號0000
    000000、0000000000、0000000000、0000000000等4 件貨物
    ；其中分提單編號0000000000、0000000000貨物即如附表1
    編號2 所示之毛重18,286公克之第四級毒品2-溴-4- 甲基苯
    丙酮；分提單編號0000000000、0000000000貨物即如附表1
    編號3 所示之毛重18,320公克第四級毒品2-溴-4- 甲基苯丙
    酮）輸入我國。而後於民國110 年4 月13日本案貨物抵達桃
    園國際機場入境，再由不知情之快遞人員於同日相繼運送分
    提單編號0000000000、0000000000貨物（即附表1 編號2 所
    示之毛重18286 公克第四級毒品2-溴-4- 甲基苯丙酮貨物）
    至址設新北市○○區○○路0 段000 ○0 號之新竹物流土城
    營業所；分提單編號0000000000、0000000000貨物（即如附
    表1 編號3 所示毛重18,320公克【原起訴誤載為18,118公克
    ，惟業經檢察官更正】第四級毒品2-溴-4- 甲基苯丙酮貨物
    貨物）至址設新北市○○區○○路000 號之新竹物流樹林營
    業所。迨於110 年4 月13日，為臺北關發現主提單編號000
    -00000000 內另有分提單編號0000000000、0000000000貨物
    即如附表1 編號1 所示之毛重18,118公克第四級毒品2-溴-4
    - 甲基苯丙酮（此部分非起訴範圍），遂於同年月15、16日
    先後於新竹物流土城所、樹林所進行查緝埋伏，進而查獲被
    告朱哲玄、徐烘埼，並依朱哲玄之供述查獲被告周家洋。是
    桃園國際機場顯為運輸行為之一部行為地，另被告朱哲玄、
    徐烘埼2 人於本件起訴時，係羈押於法務部矯正署桃園看守
    所，是其所在地屬本院轄區，本院自有本案管轄權，此部分
    合先敘明。
二、證據能力部分：
  ㈠按被告之自白，非出於強暴、脅迫、利誘、詐欺、疲勞訊問
    、違法羈押或其他不正之方法，且與事實相符者，得為證據
    ；被告陳述其自白係出於不正之方法者，應先於其他事證而
    為調查，該自白如係經檢察官提出者，法院應命檢察官就自
    白之出於自由意志，指出證明之方法，刑事訴訟法第156 條
    第1 項、第3 項定有明文。準此，被告3 人及其等辯護人對
    於檢察官所提被告於偵查中之供述，其證據能力並無意見，
    且同意有證據能力，復本院亦查無有何顯然不正之方法取得
    情事，而悖於其自由意志，是被告前開供述得為證據。
  ㈡次按被告以外之人於審判外之言詞或書面陳述，除法律有規
    定者外，不得作為證據；又被告以外之人於審判外之陳述，
    雖不符合同法第159 條之1 至第159 條之4 之規定，但經當
    事人於審判程序同意作為證據，法院審酌該言詞陳述或書面
    陳述作成時之情況，認為適當者，亦得為證據；又當事人、
    代理人或辯護人於法院調查證據時，知有第159 條第1 項不
    得為證據之情形，而未於言詞辯論終結前聲明異議者，視為
    有前項之同意，刑事訴訟法第159 條第1 項及第159 條之5
    分別定有明文。查本判決下列所引用之各該被告以外之人所
    為審判外之陳述以及其他書面陳述，雖屬傳聞證據，惟當事
    人及其辯護人於本院準備程序中就上開證據之證據能力均表
    示無意見，並同意有證據能力（見本院卷 P206 、214 、22
    4 ），且迄至言詞辯論終結前亦未再聲明異議，本院審酌上
    開證據資料製作時之情況，尚無違法不當之瑕疵，亦認為以
    之作為證據應屬適當，爰依刑事訴訟法第159 條之5 規定，
    認前揭證據資料均有證據能力。
  ㈢另本院以下所引用之非供述證據，均與本件事實具有自然關
    聯性，且核屬書證、物證性質，又查無事證足認有違背法定
    程序或經偽造、變造所取得等證據排除之情事，復經本院依
    刑事訴訟法第164 條、第165 條踐行物證、書證之調查程序
    ，況檢察官、被告3 人及其等辯護人對此部分之證據能力亦
    均不爭執，且同意有證據能力，是堪認均有證據能力。
貳、實體部分：
一、認定事實之證據及理由：
  ㈠上開事實，業據被告朱哲玄、徐烘埼、周家洋3 人迭於警詢
    、檢察官偵查及本院審理中均坦承不諱（被告朱哲玄部分，
    見110 年度他字第2786號【以下稱110 他2786號】卷P51-56
    、P67-69、110 年度偵字第14876 號【以下稱110 偵14876
    號】卷P243-246、P391-395、110 年度聲羈字第172 號【以
    下稱110 聲羈172 號】卷P59-65、110 年度他字第3528號【
    以下稱110 他3528號】卷P9-13 、110 年度偵聲字第231 號
    【以下稱110 偵聲231 】卷P25-28、本院卷P49-51、P209-2
    16、P347、P352；被告徐烘埼部分，見110 他2786號卷P75
    -77 、P79-84、P85-87、110 偵14876 號卷P251-254、110
    聲羈172 號卷P41-47、110 他第3528號卷P5-7、110 偵聲23
    1 號卷P35-40、本院卷P73-75、P201-208、P348、P352-353
    ；被告周家洋部分，則見110 偵14876 號卷P372-378、P371
    、P379-381、P383-386、110 聲羈第275 號卷P225-231、本
    院卷P217-226、P348、P353），且互核一致；復經證人朱紋
    賢證述在卷（見110 他2786號卷P23-25）。並有卷附內政部
    警政署航空警察局110 年4 月13日航空警察局偵辦收件人署
    名「王健鴻」涉嫌違反毒品危害防制條例案偵查報告（見
    110 他2786號卷P5-8）、交通部民用航空局航空醫務中心毒
    品鑑定書-110.4.13 航藥鑑字第0000000 號- 王建鴻（見11
    0 他2786號卷P9）、通聯調閱查詢單-0000000000 （見110
    他2786號卷P13-14）、財政部關務署臺北關110 年4 月13日
    北竹緝移字第1100100836號函（見110 他2786號卷P15-16）
    、進口快遞貨物簡易申報單2 張（收貨人王建鴻，見110 他
    2786號卷P17-19）、財政部關務署臺北關扣押貨物/ 運輸工
    具收據及搜索筆錄2 份（見110 他2786號卷P21-22）、航空
    警察局安全檢查大隊查獲收件人王健鴻涉嫌毒品危害防制條
    例毒品初步鑑驗報告單（見110 他2786號卷P27 ）、受理密
    告案件通報單（見110 他2786號卷P29 ）、內政部警政署航
    空警察局110 年4 月19日航警刑字第1100013412號函（見11
    0 他2786號卷P35 ）、內政部警政署航空警察局110 年4 月
    17日航空警察局偵辦收件人署名「王健鴻」涉嫌違反毒品危
    害防制條例案偵查報告（見110 他2786號卷P41-46）、朱哲
    玄微信截圖19張（見110 他2786號卷P57-61）、手機通訊軟
    體截圖7 張（見110 他2786號卷P89-101 ）、財政部關務署
    臺北關扣押貨物/ 運輸工具收據及搜索筆錄（見110 他2786
    號卷P113）、財政部關務署臺北關110 年4 月15日北機核移
    字第0000000000號函（見110 他2786號卷P115- 116 ）、進
    口快遞貨物簡易申報單2 張（收貨人蔡秉宸，見110 他27
    86號卷P117-119）、財政部關務署臺北關110 年4 月16日北
    機核移字第0000000000號函（見110 他2786號卷P121-122）
    、進口快遞貨物簡易申報單2 張（收貨人簡秋玲，見110 他
    2786號卷P123-125）、財政部關務署臺北關扣押貨物/ 運輸
    工具收據及搜索筆錄（見110 他2786號卷P127）、進口快遞
    貨物簡易申報單2 張（收貨人許志華，見110 他2786號卷
    P129-131）、進口快遞貨物簡易申報單1 張（收貨人張淑惠
    ，見110 他2786號卷P133）、新竹物流客戶簽收單3 張（許
    志華、許志華、張淑惠，見110 他2786號卷P135-139）、周
    家洋、饒家睿之旅客入出境紀錄表（見110 偵14876 號卷P3
    3 、P67 ）、新竹物流客戶簽收單4 張（蔡秉宸、蔡秉宸、
    簡秋玲、簡秋玲見110 偵14876 號卷P69 ）、交通部民用航
    空局航空醫務中心毒品鑑定書-110.4.16 航藥鑑字第000000
    0 號- 蔡秉宸（見110 偵14876 號卷P81-83）、交通部民用
    航空局航空醫務中心毒品鑑定書-110.4.16 航藥鑑字第0000
    000 號- 簡秋玲（見110 偵14876 號卷P87 ）、內政部警政
    署航空警察局搜索/ 扣押筆錄暨扣押物品目錄表（朱哲玄）
    （見110 偵14876 號卷P105-109）、數位證物勘查採證同意
    書（手機- 朱哲玄）（見110 偵14876 號卷P111）、內政部
    警政署航空警察局搜索/ 扣押筆錄暨扣押物品目錄表（徐烘
    埼）（見110 偵14876 號卷P137-141）、數位證物勘查採證
    同意書（手機- 徐烘埼）（見110 偵14876 號卷P145）、航
    空警察局安全檢查大隊第六隊110 年4 月13日( 110)航警檢
    六字第381 號陳報單（見110 偵14876 號卷P169-171）、內
    政部警政署航空警察局安全檢查大隊安檢查獲案件移辦單2
    張（見110 偵14876 號卷P179- 181 ）、刑案現場照片28張
    （見110 偵14876 號卷P193-198）、包裹照片1 張（見110
    偵14876 號卷P199）、內政部警政署航空警察局公務電話紀
    錄表（見110 偵14876 號卷P205）、內政部警政署航空警察
    局數位證物勘察報告暨附件（見110 偵14876 號卷P311-339
    ）、內政部警政署刑事警察局110 年6 月23日刑鑑字第0000
    000000號鑑定書（見110 偵14876 號卷P355-357）、數位證
    物勘查採證同意書（周家洋）（見110 偵26805 號卷P29 ）
    、內政部警政署航空警察局搜索/ 扣押筆錄暨扣押物品目錄
    表（周家洋）（見110 偵26805 號卷P31-39）、張沛翔之入
    出境資料（見110 偵28519 號卷P33 ）、內政部警政署航空
    警察局110 年8 月20日航警刑字第1100028193號函及所附刑
    事案件移送書、饒家睿、張沛翔之入出境資料（見110 原訴
    80號卷P131- 143 ）等書證在卷可佐；此外，扣案之第四級
    毒品2-溴-4- 甲基苯丙酮貨物，先後經送交通部民用航空局
    航空醫務中心及內政部警政署刑事警察局鑑驗結果，均含第
    四級毒品2-溴-4- 甲基苯丙酮成分（詳如附表1 編號2 、3
    「數量」欄所示），此有前述之交通部民用航空局航空醫務
    中心毒品鑑定書-110.4.16 航藥鑑字第0000000 號- 蔡秉宸
    （見110 偵14876 號卷P81-83）、交通部民用航空局航空醫
    務中心毒品鑑定書-110.4.16 航藥鑑字第0000000 號- 簡秋
    玲（見110 偵14876 號卷P87 ）及內政部警政署刑事警察局
    110 年6 月23日刑鑑字第1100041253號鑑定書（見110 偵14
    876 號卷P355-357）在卷可稽。抑且，本件經內政部警政署
    航空警察局就被告朱哲玄及被告周家洋扣案之手機中之微信
    截圖暨被告朱哲玄手機搜尋記錄擷取，並對被告徐烘埼扣案
    之手機與饒家睿TELEGRAM截圖進行數位辨識，發現被告朱哲
    玄於通訊軟體We Chat 中發現帳號「楠」（即被告周家洋之
    暱稱）與朱哲玄聊天紀錄中提及領取包裹，並提供新竹物流
    土城、樹林、八堵等營業所資料，聊天紀錄如附表2 「通訊
    譯文」所示。又於網頁歷程記錄、搜尋的項目中發現，朱哲
    玄於110 年4 月14日至16日有以關鍵字搜尋「領包裹非本人
    」、「土城新竹物流地址」、「樹林新竹物流地址」、「新
    竹物流八堵」、「停車場」等語詞。另被告徐烘埼於手機通
    訊軟體Telegram中發現帳號「Spain 」（饒家睿）與徐烘埼
    聊天紀錄中提及領取本案包裹等情，有上述內政部警政署航
    空警察局數位證物勘察報告暨附件（見110 偵14876 號卷P3
    11-339）在卷可考。足認被告朱哲玄、徐烘埼、周家洋3 人
    上揭任意性之自白核與事實相符，堪以採信。
  ㈡綜上所述，本案事證明確，被告朱哲玄、徐烘埼、周家洋3
    人共同運輸第四級毒品、私運管制進口物品之犯行均堪認定
    ，皆應予依法論科。
二、論罪科刑：
  ㈠按2-溴-4- 甲基苯丙酮係毒品危害防制條例第2 條第2 項第
    4 款所列之第四級毒品，不得運輸。又行政院依懲治走私條
    例第2 條第3 項之法律授權公告毒品危害防制條例所列毒品
    屬「管制物品管制品項及管制方式」所列第1 項第3 款管制
    進出口物品，不得進出口。另香港澳門關係條例第35條第2
    項、第3 項規定，輸入或攜帶進入臺灣地區之香港或澳門物
    品，以進口論，輸往香港或澳門之物品，以出口論，分別依
    輸入物品、輸出物品有關法令之規定辦理。從而自香港、澳
    門私運管制物品進口逾公告數額，應逕依懲治走私條例第2
    條第1 項論處，無庸引用同條例第12條之規定。次按運輸毒
    品罪之成立，並非以所運輸之毒品已運抵目的地為要件，區
    別既遂、未遂之依據，係以已否起運離開現場為準，如已起
    運離開現場而進入運輸途中，即屬既遂，不以達到目的地為
    必要（最高法院110 年度台上字第2469號、最高法院109 年
    度台上字第5678號判決意旨參照）。復按私運管制物品進口
    罪，係指私運該物品進入我國國境而言；凡私運該物品進入
    我國統治權所及之領土、領海或領空，其走私行為即屬既遂
    （最高法院103 年度台上字第279 號、最高法院100 年度台
    上字第5548號判決意旨參照）。
  ㈡查本件扣案之第四級毒品2-溴-4- 甲基苯丙酮既經自香港地
    區運抵桃園國際機場之我國境內，則此運輸第四級毒品2-溴
    -4- 甲基苯丙酮及私運管制物品進口之犯行咸已達既遂階段
    。核被告3 人所為，均係犯毒品危害防制條例第4 條第4 項
    之運輸第四級毒品罪及懲治走私條例第2 條第1 項之私運管
    制物品進口罪。至被告3 人持有如附表1 編號2 、3 所示之
    第四級毒品2-溴-4- 甲基苯丙酮之純質淨重達5 公克以上之
    低度行為，為運輸之高度行為所吸收，不另論罪。
  ㈢被告朱哲玄、徐烘埼、周家洋3 人與案外人張沛翔、饒家睿
    彼此間，互有犯意聯絡及行為分擔，均為共同正犯。渠等利
    用不知情之航空公司人員、航空貨運承攬人員、貨運公司人
    員為本件運輸第四級毒品、私運管制物品進口犯行，皆為間
    接正犯。
  ㈣被告3 人係以一運輸行為，同時觸犯運輸第四級毒品罪及私
    運管制物品進口罪，為想像競合犯，應依刑法第55條規定，
    均從法定刑較重之運輸第四級毒品罪論處。
  ㈤檢察官移送併辦之110 年度偵字第28519 號被告周家洋毒品
    危害防制條例等案件，因事實與本件完全相同，爰予併辦，
    附此敘明。
  ㈥刑之減輕事由：
  ⒈毒品危害防制條例第17條第2 項規定：「犯第四條至第八條
    之罪於偵查及歷次審判中均自白者，減輕其刑。」旨在鼓勵
    犯罪行為人之悛悔，同時使偵、審機關易於發現真實，以利
    毒品之查緝，俾收防制毒品危害之效。查被告朱哲玄、徐烘
    埼、周家洋3 人本案運輸毒品之犯行，於偵查、本院訊問、
    準備程序及審理中均坦承犯行，已如前述，乃均合於偵、審
    自白減刑之法定要件，爰就被告3 人所犯之運輸第四級毒品
    罪，依毒品危害防制條例第17條第2 項規定皆予減輕其刑。
  ⒉次按犯運送第四級毒品罪，供出毒品來源，因而查獲其他正
    犯或共犯者，減輕或免除其刑，毒品危害防制條例第17條第
    1 項定有明文。茲被告朱哲玄於被查獲後，即供出共犯之被
    告徐烘埼及周家洋，並配合警方查緝，致使該2 人均經破獲
    到案，並同被起訴，俱如上述，且經臺灣桃園地方檢察署以
    110 年8 月30日桃檢俊金110 偵14876 字第1109082896號函
    覆稱：本件被告朱哲玄供出上游周家洋等語（見本院卷P175
    ），是被告朱哲玄自屬符合前開毒品危害防制條例第17條第
    1 項法定之減刑要件，應予遞減其刑，並依刑法第71條第2
    項規定先依較少之數依序遞減之。
  ⒊再按毒品危害防制條例第17條第1 項規定：「犯第4 條至第
    8 條、第10條或第11條之罪，供出毒品來源，因而查獲其他
    正犯或共犯者，減輕或免除其刑。」所稱「供出毒品來源」
    ，舉凡提供該毒品流通過程中，供給毒品嫌犯之具體資訊，
    而有助於毒品查緝，遏止毒品氾濫者，應皆屬之。所謂「因
    而查獲其他正犯與共犯」，則指有偵查犯罪職權之公務員依
    被告所提供毒品來源之具體相關資料，而查獲在該毒品流通
    過程中供給毒品之直接或間接前手而言，例如販賣或轉讓毒
    品給被告，或與被告共犯本案之正犯及共犯（教唆犯、幫助
    犯）皆屬之。又有無上述因而查獲其他正犯或共犯之事實，
    因立法者係採取「必減」或「免除其刑」方式，倘被告有「
    供出毒品來源」及「因而查獲其他正犯或共犯」情形，即有
    本條項的適用，法院並無不予裁量減免其刑的權限。是依據
    卷內證據資料，被告如有「供出毒品來源」的情形，因嗣後
    偵查機關是否有「因而查獲其他正犯或共犯」結果，攸關被
    告有無減輕或免除其刑之適用，自屬刑事訴訟法第163 條第
    2 項所稱「對被告之利益有重大關係事項」，應由事實審法
    院本於其採證認事之職權，綜合卷內相關事證資料加以審酌
    認定，並不以被告所指毒品來源之正犯或共犯經起訴及判決
    有罪確定為必要，即不可僅因該正犯或共犯尚未經起訴，逕
    認並未查獲，因此不符上開減輕或免除其刑規定（臺灣高等
    法院刑事判決109 年度上更一字第192 號判決參照）。查本
    件被告徐烘埼於被警查獲時，即供出其上游為案外人饒家睿
    ；被告周家洋於被通知到案後，亦供出其上游為案外人張沛
    翔，並分別供述張沛翔、饒家睿之真實姓名年籍資料供檢、
    警追查，暨經其等明確指認在卷。且嗣經本院函詢臺灣桃園
    地方檢察署檢察官，亦據覆稱：被告徐烘埼、周家洋分別供
    出A （張沛翔）、B （饒家睿）男，均將依法通緝等語，此
    有上開公函乙紙在卷可稽（見本院卷P175），是堪認本件因
    被告徐烘埼、周家洋分別供述而查獲其等所運輸毒品之來源
    為饒家睿、張沛翔。從而，被告徐烘埼、周家洋亦應依毒品
    危害防制條例第17條第1 項規定遞予減輕其等之刑，並均依
    刑法第71條第2 項規定先依較少之數依序遞減之。
  ㈦爰以行為人之責任為基礎，審酌被告3 人均不思以正當途徑
    獲取財物，竟為小利而運輸、走私毒品，所為無視於政府反
    毒決心，助長毒品跨國交易，有害於整體社會秩序，且私運
    之第四級毒品2-溴-4- 甲基苯丙酮數量甚多，所為實屬不該
    ，幸本案毒品係於運至本國境內甫經被告朱哲玄領取之際即
    被查獲，而未造成毒品擴散之重大危害，並考量本件私運毒
    品謀議實際經過、運送情形，暨酌以被告3 人之犯罪動機、
    目的、手段、智識程度及犯後坦承犯行態度等一切情狀，分
    別量處如主文所示之刑，以示懲儆。
  ㈧末查被告朱哲玄、周家洋均未曾因故意犯罪受任何有期徒刑
    以上刑之宣告，此有臺灣桃園地方檢察署刑案資料查註紀錄
    表及臺灣高等法院被告前案紀錄表各乙件存卷可按，其2 人
    經此教訓，應已知警惕而無虞再犯，本院綜核各情，認上開
    刑之宣告，已足策其自新，所宣告之刑，以暫不執行為適當
    ，併依法均諭知緩刑5 年，用啟向上。又為使被告朱哲玄、
    周家洋2 人能從中深切記取教訓，使其對自身行為有所警惕
    ，並斟酌本案犯罪情節及被告朱哲玄、周家洋之生活狀況等
    情，各依刑法第74條第2 項第4 、5 款規定，分別命被告朱
    哲玄應於判決確定翌日起壹年內，向公庫支付新臺幣10萬元
    ；被告周家洋則應向指定之政府機關、政府機構、行政法人
    、社區或其他符合公益目的之機構或團體，提供200 小時之
    義務勞務。被告周家洋部分並依刑法第93條第1 項第2 款之
    規定，諭知於緩刑期間付保護管束。又倘被告朱哲玄、周家
    洋2 人未履行前開事項，且違反情節重大，足認原宣告之緩
    刑難收其預期效果，而有執行刑罰之必要者，檢察官得依同
    法第75條之1 第1 項第4 款規定向法院聲請撤銷緩刑，併予
    敘明。
三、沒收部分：
  ㈠按刑法上責任共同原則，係指共同實行犯罪行為之人，在合
    同意思範圍以內，各自分擔犯罪行為之一部，相互利用他人
    之行為，以達其共同犯罪之目的者，即應對於全部所發生之
    結果共同負責。亦即責任共同原則僅在處理共同犯罪參與關
    係中責任之認定，與犯罪工具物之沒收重在犯罪預防並遏止
    犯罪，以及犯罪所得之沒收旨在澈底剝奪犯罪利得以根絕犯
    罪誘因，係屬兩事。又沒收固為刑罰與保安處分以外之獨立
    法律效果，但沒收人民財產使之歸屬國庫，係對憲法所保障
    人民財產基本權之限制，性質上為國家對人民之刑事處分，
    對人民基本權之干預程度，並不亞於刑罰，原則上仍應恪遵
    罪責原則，並應權衡審酌比例原則，尤以沒收之結果，與有
    關共同正犯所應受之非難相較，自不能過當。從而，共同正
    犯間關於犯罪所得、犯罪工具物應如何沒收，仍須本於罪責
    原則，並非一律須負連帶責任；況且應沒收物已扣案者，本
    無重複沒收之疑慮，更無對各共同正犯諭知連帶沒收或重複
    諭知之必要，否則即科以超過其罪責之不利責任。因之，本
    院往昔採連帶沒收共同正犯犯罪所得，及就共同正犯間犯罪
    工具物必須重複諭知之相關見解，自不再援用，應改為共同
    正犯間之犯罪所得應就各人實際分受所得部分而為沒收及追
    徵；而犯罪工具物須屬被告所有，或被告有事實上之處分權
    者，始得在該被告罪刑項下併予諭知沒收。至於非所有權人
    ，又無共同處分權之共同正犯，自無庸在其罪刑項下諭知沒
    收或連帶沒收及追徵（最高法院108 年度台上字第1001號判
    決意旨及臺灣高等法院108 年度法律座談會刑事類提案第1
    號研討結果參照）。
  ㈡扣案如附表1 編號2 、3 所示之物，經送驗後，均含有第四
    級毒品2-溴-4- 甲基苯丙酮成分，此有交通部民用航空局航
    空醫務中心毒品鑑定書-110.4.16 航藥鑑字第0000000 號-
    蔡秉宸（見110 偵14876 號卷P81-83）、交通部民用航空局
    航空醫務中心毒品鑑定書-110.4.16 航藥鑑字第0000000 號
    - 簡秋玲（見110 偵14876 號卷P87 ）及內政部警政署刑事
    警察局110 年6 月23日刑鑑字第1100041253號鑑定書（見11
    0 偵14876 號卷P355-357）在卷可稽，核屬違禁物，不問是
    否屬犯罪行為人，應依刑法第38條第1 項規定均於被告朱哲
    玄、徐烘埼、周家洋3 人罪刑項下宣告沒收。至扣案如附表
    編號1 所示之物，雖亦檢驗出含有第四級毒品2-溴-4- 甲基
    苯丙酮成分，惟因非屬本件檢察官起訴範圍，與本案無關，
    爰不諭知沒收。
  ㈢扣案如附表1 編號6 所示之毒品紙箱4 個，係供分別包裝前
    開附表1 編號2 、3 所示第四級毒品2-溴-4- 甲基苯丙酮所
    使用，屬供被告本件共同運輸第三級毒品犯罪所用之物，不
    問屬於犯罪行為人與否，應依毒品危害防制條例第19條第1
    項規定均於被告朱哲玄、徐烘埼、周家洋3 人罪刑項下宣告
    沒收之。至扣案如附表編號7 所示之毒品外箱2 個，雖係包
    裝前述附表1 編號1 所示之第四級毒品2-溴-4- 甲基苯丙酮
    貨物所用之物，惟因非屬本件檢察官起訴範圍，與本案無關
    ，亦不諭知沒收。
  ㈣扣案如附表1 編號4 、5 、8 所示行動電話各乙支，分別係
    被告3 人所有，供與本件共犯間彼此聯絡之用，業如前述，
    且有上開內政部警政署航空警察局數位證物勘察報告暨附件
    （見110 偵14876 號卷P311-339）在卷可考，屬供作聯繫本
    案運輸毒品犯行所用之物，應依毒品危害防制條例第19條第
    1 項規定，就附表1 編號4 所示被告朱哲玄所有之手機1 支
    、附表1 編號5 所示被告徐烘埼所有之手機1 支及附表1 編
    號8 所示被告周家洋所有之手機1 支，分別於被告朱哲玄、
    徐烘埼、周家洋之罪刑項下宣告沒收。
  ㈤本件被告周家洋自共犯即案外人張沛翔處所取得報酬之新臺
    幣7 萬元，業據被告周家洋於警詢、偵查、法院審理中為自
    白時供述甚詳，自屬被告周家洋本案之犯罪所得，即應予以
    沒收，並諭知於全部或一部不能沒收或不宜執行沒收時，追
    徵其價額。至於被告朱哲玄、徐烘埼2 人並無積極證據可認
    有何實際上因上揭犯行受有犯罪所得之事實，爰不予宣告沒
    收或追徵，併此敘明。
據上論斷，應依刑事訴訟法299 條第1 項前段，懲治走私條例第
2 條第1 項、第11條，毒品危害防制條例第4 條第4 項、第17條
第1 項、第2 項、第19條第1 項，刑法第11條、第28條、第55條
、74條第1 項第1 款、第2 項第4 、5 款、第93條第1 項第2 款
、第38條第1 項、第38條之1 第1 項、第3 項，判決如主文。
本案經檢察官孫瑋彤提起公訴及移送併辦，檢察官高玉奇到庭執
行職務。
中    華    民    國  110     年    10    月    29    日
                   刑事第十四庭 審判長法  官  江德民
　
                                      法  官  程欣儀
　
                                      法  官  吳天明
以上正本證明與原本無異。
如不服本判決應於收受判決後20日內向本院提出上訴書狀，並應
敘述具體理由。其未敘述上訴理由者，應於上訴期間屆滿後20日
內向本院補提理由書（均須按他造當事人之人數附繕本）「切勿
逕送上級法院」。
                                      書記官  吳怡靜
中    華    民    國  110     年    10    月    29    日
　
　
　
　
附論罪科刑依據之法條：
毒品危害防制條例第4 條
製造、運輸、販賣第一級毒品者，處死刑或無期徒刑；處無期徒
刑者，得併科新臺幣3 千萬元以下罰金。
製造、運輸、販賣第二級毒品者，處無期徒刑或10年以上有期徒
刑，得併科新臺幣1 千5 百萬元以下罰金。
製造、運輸、販賣第三級毒品者，處7 年以上有期徒刑，得併科
新臺幣1 千萬元以下罰金。
製造、運輸、販賣第四級毒品者，處5 年以上12年以下有期徒刑
，得併科新臺幣5 百萬元以下罰金。
製造、運輸、販賣專供製造或施用毒品之器具者，處1 年以上7
年以下有期徒刑，得併科新臺幣1 百50萬元以下罰金。
前五項之未遂犯罰之。
　
懲治走私條例第2 條
私運管制物品進口、出口者，處7 年以下有期徒刑，得併科新臺
幣3 百萬元以下罰金。
前項之未遂犯罰之。
第1 項之管制物品，由行政院依下列各款規定公告其管制品項及
管制方式：
一、為防止犯罪必要，禁止易供或常供犯罪使用之特定器物進口
    、出口。
二、為維護金融秩序或交易安全必要，禁止偽造、變造之各種貨
    幣及有價證券進口、出口。
三、為維護國民健康必要，禁止、限制特定物品或來自特定地區
    之物品進口。
四、為維護國內農業產業發展必要，禁止、限制來自特定地區或
    一定數額以上之動植物及其產製品進口。
五、為遵守條約協定、履行國際義務必要，禁止、限制一定物品
    之進口、出口。
　
　
附表1 ：扣案物品
┌──┬────┬────────────────┬────┬──┬───────┐
│編號│物品名稱│ 數量                           │所有人/ │沒收│備註          │
│    │        │                                │持有人  │與否│              │
├──┼────┼────────────────┼────┼──┼───────┤
│1   │第四級毒│1 包4 袋【財政部關務署臺北關扣押│朱哲玄、│否  │1. 110年刑管字│
│    │品（2-溴│貨物/ 運輸工具收據及搜索筆錄2 份│徐烘埼  │    │第1740號扣押物│
│    │-4 -甲基│（見110 他2786號卷P21-22），分別│        │    │品清單        │
│    │苯丙酮）│記載9049公克及9069公克，共計毛重│        │    │2. 內政部警政 │
│    │        │18118 公克】                    │        │    │署刑事警察局11│
│    │        │送驗內政部警政署刑事警察局證物：│        │    │0年6月23日刑鑑│
│    │        │現場編號01，2-溴-4- 甲基苯丙酮，│        │    │字第1100041253│
│    │        │4 包，經拆封檢視外袋已貼有刑案證│        │    │號鑑定書      │
│    │        │物室編號0000000 ，內有4 包，已分│        │    │              │
│    │        │別編號1-1 、1-2 、2-1 及2 -2，不│        │    │              │
│    │        │另予以編號：經檢視均為白色粉末，│        │    │              │
│    │        │外觀型態均相似。                │        │    │              │
│    │        │㈠拉曼光譜分析法：均呈第四級毒品│        │    │              │
│    │        │  ：毒品先驅原料" 2-溴-4- 甲基苯│        │    │              │
│    │        │  丙酮"（2-Bromo-4-methylpropiop│        │    │              │
│    │        │  henone）陽性反應。            │        │    │              │
│    │        │㈡氣相層析/ 質譜分析法及核磁共振│        │    │              │
│    │        │  分析法：：                    │        │    │              │
│    │        │1 、驗前總毛重17961.00公克（包裝│        │    │              │
│    │        │總重約96.00 公克），驗前總淨重約│        │    │              │
│    │        │17865.00公克。                  │        │    │              │
│    │        │2、隨機抽取編號1-1鑑定：        │        │    │              │
│    │        │⑴淨重4508.00 公克，取2.04公克鑑│        │    │              │
│    │        │  定用罄，餘4505.96 公克。      │        │    │              │
│    │        │⑵檢出第四級毒品：毒品先驅原料"2│        │    │              │
│    │        │  - 溴-4- 甲基苯丙酮" （2-Bromo-│        │    │              │
│    │        │  4-methylpropiophenone）       │        │    │              │
│    │        │  成分。                        │        │    │              │
│    │        │⑶測得純度約99%。               │        │    │              │
│    │        │3、依據抽測純度值，推估刑案證物 │        │    │              │
│    │        │   室編號0000000 內編號1-1 、1-2│        │    │              │
│    │        │   、2-1 及2-2 均含2-溴-4- 甲基 │        │    │              │
│    │        │   苯丙酮之驗前總純質淨重約17686│        │    │              │
│    │        │   .35 公克。                   │        │    │              │
├──┼────┼────────────────┼────┼──┼───────┤
│2   │第四級毒│1 包4 袋【財政部關務署臺北關扣押│朱哲玄、│是  │1. 110年刑管字│
│    │品（2-溴│貨物/ 運輸工具收據及搜索筆錄（見│徐烘埼  │    │第1740號扣押物│
│    │-4 -甲基│110 他2786號卷P113）、財政部關務│        │    │品清單        │
│    │苯丙酮）│署臺北關110 年4 月15日北機核移字│        │    │2. 內政部警政 │
│    │        │第0000000000號函（見110 他2786號│        │    │署刑事警察局11│
│    │        │卷P115-116）記載4包（袋）共計毛 │        │    │0年6月23日刑鑑│
│    │        │重18286公克】                   │        │    │字第1100041253│
│    │        │送驗內政部警政署刑事警察局證物：│        │    │號鑑定書      │
│    │        │現場編號02，2-溴-4- 甲基苯丙酮，│        │    │              │
│    │        │4 包，經拆封檢視外袋已貼有刑案證│        │    │              │
│    │        │物室編號0000000 ，內有4 包，已分│        │    │              │
│    │        │別編號1-1 、1-2 、2-1 及2-2 ，不│        │    │              │
│    │        │另予以編號：經檢視均為白色粉末，│        │    │              │
│    │        │外觀型態均相似。                │        │    │              │
│    │        │㈠拉曼光譜分析法：均呈第四級毒品│        │    │              │
│    │        │  ：毒品先驅原料" 2-溴-4- 甲基苯│        │    │              │
│    │        │  丙酮"（2-Bromo-4-methylpropiop│        │    │              │
│    │        │  henone）陽性反應。            │        │    │              │
│    │        │㈡氣相層析/ 質譜分析法及核磁共振│        │    │              │
│    │        │  分析法：                      │        │    │              │
│    │        │1 、驗前總毛重18286.00公克（包裝│        │    │              │
│    │        │總重約288.00公克），驗前總淨重約│        │    │              │
│    │        │：17998.00公克。                │        │    │              │
│    │        │2、隨機抽取編號1-2鑑定：        │        │    │              │
│    │        │⑴淨重4490.00 公克，取1.77公克鑑│        │    │              │
│    │        │  定用罄，餘4488.23 公克。      │        │    │              │
│    │        │⑵檢出第四級毒品：毒品先驅原料"2│        │    │              │
│    │        │  - 溴-4- 甲基苯丙酮" （2-Bromo-│        │    │              │
│    │        │  4-methylpropiophenone）成分。 │        │    │              │
│    │        │⑶測得純度約99%。：             │        │    │              │
│    │        │3、依據抽測純度值，推估刑案證物 │        │    │              │
│    │        │   室編號0000000 內編號1-1 、1-2│        │    │              │
│    │        │   、2-1 及2-2 均含2-溴-4- 甲基 │        │    │              │
│    │        │   苯丙酮之驗前總純質淨重約     │        │    │              │
│    │        │   17818.02公克。               │        │    │              │
├──┼────┼────────────────┼────┼──┼───────┤
│3   │第四級毒│1 包4 袋【財政部關務署臺北關扣押│朱哲玄、│是  │1. 110年刑管字│
│    │品（2-溴│貨物/ 運輸工具收據及搜索筆錄（見│徐烘埼  │    │第1740號扣押物│
│    │-4 -甲基│110 他2786號卷P127）、財政部關務│        │    │品清單        │
│    │苯丙酮）│署臺北關110 年4 月16日北機核移字│        │    │2. 內政部警政 │
│    │        │第0000000000號函（見110 他2786號│        │    │署刑事警察局11│
│    │        │卷P121- 122 ）記載4 包（袋）共計│        │    │字第1100041253│
│    │        │毛重18320 公克】                │        │    │號鑑定書      │
│    │        │送驗內政部警政署刑事警察局證物：│        │    │              │
│    │        │現場編號03，2-溴-4- 甲基苯丙酮，│        │    │              │
│    │        │4 包，經拆封檢視外袋已貼有刑案證│        │    │              │
│    │        │物室編號0000000 ，內有4 包，已分│        │    │              │
│    │        │別編號1-1 、1-2 、2-1 及2-2 ，不│        │    │              │
│    │        │另予以編號：經檢視均為白色粉末，│        │    │              │
│    │        │外觀型態均相似。                │        │    │              │
│    │        │㈠拉曼光譜分析法：均呈第四級毒品│        │    │              │
│    │        │  ：毒品先驅原料"2- 溴-4- 甲基苯│        │    │              │
│    │        │  丙酮"（ 2-Bromo-4-methylpropio│        │    │              │
│    │        │  phenone）陽性反應。           │        │    │              │
│    │        │㈡氣相層析/ 質譜分析法及核磁共振│        │    │              │
│    │        │  分析法：                      │        │    │              │
│    │        │1 、驗前總毛重18288.00公克（包裝│        │    │              │
│    │        │總重約288.00公克），驗前總淨重約│        │    │              │
│    │        │18000.00公克。                  │        │    │              │
│    │        │2、隨機抽取編號2-1鑑定：        │        │    │              │
│    │        │⑴淨重4499.00 公克，取0.57公克鑑│        │    │              │
│    │        │  定用罄，餘4498.43 公克。      │        │    │              │
│    │        │⑵檢出第四級毒品：毒品先驅原料"2│        │    │              │
│    │        │  - 溴-4- 甲基苯丙酮"（2-Bromo- │        │    │              │
│    │        │  4-methylpropiophenone）成分。 │        │    │              │
│    │        │⑶測得純度約98%。               │        │    │              │
│    │        │3、依據抽測純度值推估刑案證物室 │        │    │              │
│    │        │   編號0000000 內編號1-1 、1-2  │        │    │              │
│    │        │   、2 -1及2-2 均含2-溴-4- 甲基 │        │    │              │
│    │        │   苯丙酮之驗前總純質淨重約     │        │    │              │
│    │        │   17640.00公克。               │        │    │              │
├──┼────┼────────────────┼────┼──┼───────┤
│4   │手機（三│1支                             │徐烘埼  │是  │1. 門號0928-58│
│    │星GALAXY│                                │        │    │4605、IMEI:357│
│    │C9 PRO）│                                │        │    │00000000000、3│
│    │        │                                │        │    │00000000000000│
│    │        │                                │        │    │2. 110年刑管字│
│    │        │                                │        │    │第1739號扣押物│
│    │        │                                │        │    │品清單        │
├──┼────┼────────────────┼────┼──┼───────┤
│5   │手機（IP│1支                             │朱哲玄  │是  │1. 門號0966-88│
│    │HONE 10 │                                │        │    │8459、IMEI：35│
│    │）      │                                │        │    │0000000000000 │
│    │        │                                │        │    │2. 110年刑管字│
│    │        │                                │        │    │第1738號扣押物│
│    │        │                                │        │    │品清單        │
├──┼────┼────────────────┼────┼──┼───────┤
│6   │毒品外箱│4個                             │朱哲玄  │是  │110 年刑管字第│
│    │        │                                │        │    │1738號扣押物品│
│    │        │                                │        │    │清單          │
├──┼────┼────────────────┼────┼──┼───────┤
│7   │毒品外箱│2個                             │朱哲玄  │否  │110 年刑管字第│
│    │        │                                │        │    │1738號扣押物品│
│    │        │                                │        │    │清單          │
├──┼────┼────────────────┼────┼──┼───────┤
│8   │手機（IP│1支                             │周家洋  │是  │1. 無SIM卡、IM│
│    │HONE 8  │                                │        │    │EI：0000000000│
│    │PLUS）  │                                │        │    │52211 、螢幕破│
│    │        │                                │        │    │損            │
│    │        │                                │        │    │2.110 年刑管  │
│    │        │                                │        │    │字第1985號扣押│
│    │        │                                │        │    │物品清單      │
└──┴────┴────────────────┴────┴──┴───────┘
　
附表2 ：通訊譯文
┌───┬──────────────────────┐
│對話人│譯文                                        │
├───┼──────────────────────┤
│朱哲玄│(翻拍朱哲玄手機中朱哲玄與周家洋(暱稱「楠」) │
│周家洋│使用手機通訊軟體之對話，見110年他字第2786號 │
│      │卷P57-61)                                   │
│      │(110/4/13)                                  │
│      │朱：目前沒消息                              │
│      │(110/4/14)                                  │
│      │周：(語音訊息)                              │
│      │朱：我明天要上班啊                          │
│      │周：(忙線未接聽)、(語音訊息3則)             │
│      │朱：明天晚上喬看看我的班                    │
│      │周：(語音訊息)                              │
│      │朱：(與周通話)                              │
│      │(110/4/15)                                  │
│      │周：(語音訊息)                              │
│      │朱：(與周通話)                              │
│      │朱：取件如果要簽名留資料 怎麼搞？           │
│      │周：(語音訊息2則)                           │
│      │周：新竹物流 土城、樹林、八堵營業所         │
│      │周：這三家然後資料等一下給你                │
│      │朱：(圖片3張)                               │
│      │朱：這三家？                                │
│      │周：等我喔                                  │
│      │周：(圖片3張)                               │
│      │周：這三家                                  │
│      │朱：資料                                    │
│      │周：明天早上7.8那邊給你                     │
│      │110/4/16                                    │
│      │朱：好                                      │
│      │周：早點休息 明天起床打給我哦               │
│      │朱：我已經打麻將通宵了                      │
│      │周：牛逼                                    │
│      │周：(語音訊息)                              │
│      │周：(圖片3張：含證件照2張)                  │
│      │朱：哪個是哪個點的                          │
│      │周：土城的兩個包裹 男生                     │
│      │周：樹林兩個包裹 女生                       │
│      │周：八堵今天不領 今天領土城跟樹林就好       │
│      │朱：好                                      │
│      │周：(與朱哲玄通話)                          │
│      │朱：前往土城的路上                          │
│      │周：(OK手勢貼圖)                            │
│      │朱：斷電他們有的                            │
│      │朱：點難搞                                  │
│      │周：斷電？                                  │
│      │朱：斷點                                    │
│      │周：會嗎？                                  │
│      │朱：我在想路線                              │
│      │周：就繞一繞就好沒事                        │
│      │周：斷點就是隨意                            │
│      │朱：嗯嗯嗯                                  │
│      │周：不要亂想就好(OK手勢貼圖)                │
│      │朱：如果要我的資料還是要我簽名。我會先離開打│
│      │    給你                                    │
│      │周：你就簽我的名字                          │
│      │周：他說實體證件就說沒帶                    │
│      │朱：(OK手勢貼圖)                            │
│      │周：(OK手勢貼圖)                            │
│      │朱：我跟你說                                │
│      │朱：我忘記你的本名了                        │
│      │朱：(大笑貼圖)                              │
│      │周：幹                                      │
│      │周：周家洋                                  │
│      │(中間閒聊略)                                │
│      │朱：(與周家洋通話)                          │
│      │周：(與朱哲玄通話)                          │
│      │周：啊你現在在哪啊                          │
│      │朱：(包裹照片1張)                           │
│      │周：(OK手勢貼圖)                            │
│      │周：你在哪拍的啊 靠 怎麼還有百布            │
│      │朱：他們只給我塑膠袋裝                      │
│      │周：哈哈哈哈 那你到車庫打給我               │
│      │朱：先等車                                  │
│      │周：(OK手勢貼圖)                            │
│      │周：(撥電話給朱哲玄未接)                    │
│      │周：到哪兒了                                │
│      │朱：(與周家洋通話)                          │
│      │周：(撥電話給朱哲玄未接)                    │
│      │周：幹嘛不接                                │
│      │周：(撥電話給朱哲玄未接)                    │
│      │周：？？                                    │
│      │周：郎咧                                    │
│      │周：(撥電話給朱哲玄未接)                    │
│      │周：欸欸欸欸 殺小怎麼不接？                 │
│      │朱：(與周家洋通話)                          │
│      │周：(與朱哲玄通話)                          │
│      │周：阿你怎麼神經兮兮的 搞得我都神經起來了   │
│      │周：(與朱哲玄通話)                          │
│      │周：(語音訊息)                              │
│      │朱：剛到車庫下車                            │
│      │周：好(OK手勢貼圖)                          │
│      │朱：我貨放車庫了，要換車去樹林              │
│      │周：好                                      │
│      │周：到了樹林跟我說                          │
│      │朱：好                                      │
│      │周：(OK手勢貼圖)                            │
│      │朱：(包裹照片1張)                           │
│      │朱：拿到了                                  │
│      │朱：下一步                                  │
│      │周：(語音訊息)                              │
│      │朱：(OK手勢貼圖)                            │
│      │周：(語音訊息2則)                           │
│      │朱：(OK手勢貼圖)                            │
│      │周：(語音訊息2則)                           │
│      │朱：(OK手勢貼圖)                            │
│      │周：(語音訊息)                              │
│      │朱：(金融卡照片1張)                         │
│      │周：(語音訊息)                              │
│      │(中間為語音訊息，略)                        │
│      │朱：0000000000                              │
│      │周：(語音訊息)                              │
│      │朱：我在吃飯 約2點                          │
│      │周：(語音訊息)                              │
│      │朱：(OK手勢貼圖)                            │
│      │周：人家到了                                │
│      │周：打給你沒接                              │
│      │周：(與朱哲玄通話2次)                       │
│      │(110/4/16下午2:04結束)                      │
├───┼──────────────────────┤
│徐烘埼│(翻拍徐烘埼手機中徐烘埼與饒家睿(暱稱「 Spain│
│饒家睿│」)使用手機通訊軟體之對話，見110年偵字第1487│
│      │6號卷 P49-61)                               │
│      │(訊息時間為13：44開始對話)                  │
│      │饒：他前面說板南釣蝦場呀                    │
│      │饒：你再問他看看 他停哪裡                   │
│      │徐：對啊我也到釣蝦場了                      │
│      │饒：他有再給你地址嗎 應該也在旁邊而已       │
│      │徐：中和運動中心                            │
│      │饒：好吧 上次也是這樣 臨時跑出去都不說      │
│      │饒：再麻煩你跑一下了                        │
│      │徐：好                                      │
│      │饒：(撥打3通電話給徐烘埼)                   │
│      │徐：豬隊友                                  │
│      │饒：怎麼打不進去                            │
│      │徐：我在跟他講電話我再問他他到底在哪裡      │
│      │饒：他說啥                                  │
│      │徐：現在跟我說在那什麼和成路                │
│      │饒：所以有找到人嗎？                        │
│      │饒：靠…                                    │
│      │饒：等於他在移動就對了？                    │
│      │徐：到現在還不發給我地址                    │
│      │饒：瘋掉 我要叫人打去嗆他了                 │
│      │徐：找到了                                  │
│      │饒：有嗎？說是發你地址了人在停車場裡面要找一│
│      │    下                                      │
│      │饒：拿到了？                                │
│      │徐：還沒                                    │
│      │徐：地址有了                                │
│      │饒：嗯嗯 拿到記得拍給我一下                 │
│      │饒：我確認件數                              │
│      │徐：嗯嗯                                    │
│      │徐：到了                                    │
│      │饒：你找一下他 好了(翻拍照片模糊)           │
│      │徐：(翻拍照片模糊)                          │
│      │饒：嗯 好 四件 我忘了跟你說                 │
│      │饒：前面有和我說                            │
│      │饒：拍給我看看                              │
│      │饒：(撥打2通電話給徐烘埼)                   │
│      │徐：(包裹照片1張)                           │
│      │饒：不要拍好了                              │
│      │饒：視訊                                    │
│      │饒：這樣看不清楚                            │
│      │徐：開車                                    │
│      │徐：等等                                    │
│      │饒：(撥打電話給徐烘埼)                      │
│      │饒：好 回去多久到                           │
│      │饒：額…？                                  │
│      │饒：(撥打電話給徐烘埼)                      │
│      │饒：幹嘛都不接電話                          │
│      │徐：(撥打電話給饒家睿)                      │
│      │饒：(撥打電話給徐烘埼)                      │
│      │饒：到家再打給我吧 路上小心                 │
│      │(訊息時間14：47結束)                        │
└───┴──────────────────────┘
　
附表3 ：案情經過表
┌────┬────┬────────┬────┬────┬────────┐
│被告    │介紹人/ │收受連絡過程    │報酬    │供出/查 │備註            │
│        │聯繫人  │                │        │獲情節  │                │
├────┼────┼────────┼────┼────┼────────┤
│朱哲玄  │由周家洋│110.4.14晚上周家│新台幣5 │朱哲玄11│1.包裹共2：     │
│(認罪)  │找朱哲玄│洋(即暱稱「楠」)│萬元    │0.4.16領│①D/T:CM0000000 │
│        │收貨，之│微信通知朱哲玄領│( 周家洋│取貨物被│收貨人：蔡秉宸  │
│        │後貨物交│包裹，並簽署周家│於朱哲玄│捕後即供│扣押物：2-溴-4甲│
│        │由徐烘埼│洋之名字及身分證│領完包裹│出上手周│基苯丙酮        │
│        │接手    │號碼。          │後有用微│家洋 (有│(9,149公克(毛重 │
│        │※供述只│110.4.15告知貨到│信語音向│指認表 )│)分號0000000000 │
│        │認識周家│了(土城、樹林、 │朱哲玄索│，並配合│；9,137公克(毛重│
│        │洋，其他│八堵 )，報酬為新│取銀行帳│警方逮捕│)分號0000000000)│
│        │人不知  │台幣5萬元。     │號，但尚│徐烘埼 (│②D/T:CM0000000 │
│        │        │110.4.16上午8:39│未取得款│110.4.30│收貨人：簡秋玲  │
│        │        │周家洋傳送包裹資│項)     │警詢時指│扣押物：2-溴-4甲│
│        │        │訊及收件人身分證│        │認徐烘埼│基苯丙酮        │
│        │        │影本給朱哲玄 (土│        │照片)。 │(9.16公斤(毛重) │
│        │        │城所、樹林所，原│        │        │分號0000000000；│
│        │        │本尚有八堵，後來│        │        │9.16公斤(毛重)分│
│        │        │周家洋說不用去 )│        │        │號0000000000)   │
│        │        │。              │        │        │2.數位證物勘查報│
│        │        │朱哲玄於110.4.16│        │        │告中發現朱哲玄與│
│        │        │早上10時許搭乘計│        │        │「楠」周家洋聊天│
│        │        │程車前往新竹物流│        │        │提及領取包裹，並│
│        │        │土城所領取收件人│        │        │提供新竹物流資訊│
│        │        │為「蔡秉宸」之包│        │        │；朱哲玄110.4.14│
│        │        │裹，在簽收後即被│        │        │-16 有搜尋「領包│
│        │        │警方逮捕，之後配│        │        │裹非本人」、「土│
│        │        │合警方持續與周家│        │        │城新竹物流地址」│
│        │        │洋聯繫，並聽從周│        │        │、「樹林新竹物流│
│        │        │家洋之指示設置斷│        │        │地址」、「新竹物│
│        │        │點，於土城收受貨│        │        │流八堵」、「停車│
│        │        │物之後再搭計程車│        │        │場」等情形。    │
│        │        │前往新店，換車前│        │        │                │
│        │        │往永和，最後回到│        │        │                │
│        │        │中和朱哲玄承租之│        │        │                │
│        │        │車庫；接著依周家│        │        │                │
│        │        │洋指示前往新竹物│        │        │                │
│        │        │流樹林站領取收貨│        │        │                │
│        │        │人為「簡秋玲」之│        │        │                │
│        │        │包裹，周家洋並告│        │        │                │
│        │        │知朱哲玄前往新北│        │        │                │
│        │        │市板南釣蝦場將兩│        │        │                │
│        │        │件貨物交予下手，│        │        │                │
│        │        │朱哲玄配合警方將│        │        │                │
│        │        │地點改為中和區錦│        │        │                │
│        │        │和運動中心，並於│        │        │                │
│        │        │下手 (即徐烘埼，│        │        │                │
│        │        │使用電話0000-000│        │        │                │
│        │        │605打給朱哲玄)於│        │        │                │
│        │        │下午1:40來電時告│        │        │                │
│        │        │知取貨地點，同日│        │        │                │
│        │        │下午2:20徐烘埼前│        │        │                │
│        │        │來取貨並當場被捕│        │        │                │
│        │        │。              │        │        │                │
│        │        │                │        │        │                │
│        │        │※周家洋傳給朱哲│        │        │                │
│        │        │玄之收貨人資料只│        │        │                │
│        │        │有蔡秉宸、簡秋玲│        │        │                │
│        │        │兩件，沒有王建鴻│        │        │                │
├────┼────┼────────┼────┼────┼────────┤
│徐烘埼  │饒家睿 (│110.4.16上午9 時│新台幣5 │110.4.16│2.數位證物勘查報│
│(認罪)  │即起訴書│許，饒家睿 (帳號│萬元    │被逮捕後│告(110年偵字第14│
│        │B男)找徐│「spain」)以通訊│( 未取得│供出饒家│876號卷P311-339)│
│        │烘埼 (向│軟體Telegram通知│)       │睿(有指 │及徐烘埼與饒家睿│
│        │朱哲玄 )│徐烘埼以新台幣 5│        │認表) ，│通訊軟體截圖(110│
│        │取貨    │萬元代價領取共21│        │於同日警│年偵字第14876 號│
│        │※供述只│個包裹，同日先領│        │詢時指認│卷P49-61) 中發現│
│        │認識饒家│6 個，待全部收取│        │朱哲玄為│兩人有聯繫取貨事│
│        │睿，其餘│後會一起向徐烘埼│        │徐烘埼前│宜。            │
│        │人不知  │取貨。同日11時許│        │往向其取│                │
│        │        │饒家睿通知徐烘埼│        │貨之人( │                │
│        │        │前往板南釣蝦場，│        │照片)   │                │
│        │        │徐烘埼於下午1 時│        │        │                │
│        │        │許才前往釣蝦場並│        │        │                │
│        │        │通知饒家睿，饒家│        │        │                │
│        │        │睿此時給予徐烘埼│        │        │                │
│        │        │門號0966開頭之號│        │        │                │
│        │        │碼(朱哲玄手機)，│        │        │                │
│        │        │徐烘埼聯繫對方後│        │        │                │
│        │        │地點改至中和區運│        │        │                │
│        │        │動中心，徐烘埼到│        │        │                │
│        │        │場後發現貨物只有│        │        │                │
│        │        │4 件便通知饒家睿│        │        │                │
│        │        │，饒家睿表示數量│        │        │                │
│        │        │沒錯，徐烘埼於接│        │        │                │
│        │        │手貨物後被逮捕。│        │        │                │
│        │        │                │        │        │                │
│        │        │※不知所有貨物之│        │        │                │
│        │        │貨號及收件人資料│        │        │                │
│        │        │，只知道數量    │        │        │                │
├────┼────┼────────┼────┼────┼────────┤
│周家洋  │張沛翔 (│110.4.14張沛翔與│新臺幣7 │110.7.14│周家洋表示張沛翔│
│(認罪)  │即起訴書│周家洋同在廈門，│萬元    │警詢時指│會刪除他們聊天訊│
│        │A男)找周│張沛翔向周家洋表│(已收到)│認張沛翔│息。            │
│        │家洋尋找│示可找人在臺灣領│(110.4.1│(有指認 │                │
│        │聯繫在臺│取製毒原料包裹賺│5  20:40│表 )、朱│                │
│        │灣之人收│取酬金(新臺幣10 │張沛翔轉│哲玄 (照│                │
│        │貨，周家│萬元)，周家洋便 │帳人民幣│片)     │                │
│        │洋便聯繫│聯繫朱哲玄領取包│3400元、│        │                │
│        │朱哲玄前│裹(周家洋表示朱 │110.4.16│        │                │
│        │往。    │哲玄知情為製毒原│08:44 張│        │                │
│        │※供    │料)，張沛翔(微信│沛翔轉帳│        │                │
│        │述只認識│暱稱「*翔*~」)並│人民幣  │        │                │
│        │張沛翔與│將收件人姓名、電│2800元) │        │                │
│        │朱哲玄  │話等資料用微信傳│        │        │                │
│        │        │送給周家洋並告知│※周家洋│        │                │
│        │        │取貨要設斷點，周│供述原本│        │                │
│        │        │家洋再傳送給朱哲│約定要給│        │                │
│        │        │玄，待朱哲玄收到│朱哲玄新│        │                │
│        │        │貨後周家洋通知張│臺幣6-8 │        │                │
│        │        │沛翔，張沛翔再傳│萬元報酬│        │                │
│        │        │送一支電話號碼 (│，但因周│        │                │
│        │        │應為徐烘埼) 給周│家洋本身│        │                │
│        │        │家洋，要周家洋聯│只拿到7 │        │                │
│        │        │繫此人向朱哲玄收│萬元，故│        │                │
│        │        │貨，周家洋直接將│尚未交付│        │                │
│        │        │電話號碼給予朱哲│朱哲玄。│        │                │
│        │        │玄讓其自行聯繫。│        │        │                │
│        │        │朱哲玄向周家洋表│        │        │                │
│        │        │示交貨後，張沛翔│        │        │                │
│        │        │用微信轉帳人民幣│        │        │                │
│        │        │2800 元(扣除周家│        │        │                │
│        │        │洋欠款600元)予周│        │        │                │
│        │        │家洋，之後周家洋│        │        │                │
│        │        │再向張沛翔要取一│        │        │                │
│        │        │些現金，共計新臺│        │        │                │
│        │        │幣7萬元左右。   │        │        │                │
└────┴────┴────────┴────┴────┴────────┘